---
title: "Pipeline com uma conexão DBI"
output: rmarkdown::html_vignette
vignette: >
  %\VignetteIndexEntry{Pipeline com uma conexão DBI}
  %\VignetteEngine{knitr::rmarkdown}
  %\VignetteEncoding{UTF-8}
---

```{r setup, include=FALSE}
knitr::opts_chunk$set(collapse = TRUE, comment = "#>")
has_sqlite <- requireNamespace("RSQLite", quietly = TRUE)
```

A API de banco separa três operações: buscar, calcular e escrever. A conexão
DBI é sempre explícita. Este documento usa SQLite em memória; não acessa
produção e não exige credenciais.

## Demonstração autocontida

O script incluído no pacote cria tabelas sintéticas temporárias, usa
`fetch_alert_inputs()` e `fetch_alert_parameters()` e fecha a conexão após o
cálculo.

```{r sqlite-example, eval=has_sqlite}
example_file <- system.file(
  "examples", "sqlite-pipeline.R",
  package = "AlertTools"
)
if (!nzchar(example_file)) {
  example_file <- file.path("..", "inst", "examples", "sqlite-pipeline.R")
}
sys.source(example_file, envir = environment())
result
```

```{r sqlite-missing, eval=!has_sqlite, echo=FALSE, results='asis'}
cat("Instale `RSQLite` para executar a demonstração autocontida.\n")
```

## PostgreSQL operacional

Em produção, construa a conexão fora do pacote e obtenha segredos pelo
mecanismo adotado pela organização. O exemplo abaixo é propositalmente não
executado e não contém valores sensíveis.

```{r postgres, eval=FALSE}
conn <- DBI::dbConnect(
  RPostgres::Postgres(),
  dbname = Sys.getenv("INFODENGUE_DB"),
  host = Sys.getenv("INFODENGUE_DB_HOST"),
  user = Sys.getenv("INFODENGUE_DB_USER"),
  password = Sys.getenv("INFODENGUE_DB_PASSWORD")
)
on.exit(DBI::dbDisconnect(conn), add = TRUE)

inputs <- fetch_alert_inputs(
  conn = conn,
  geocodes = 3304557,
  disease = "dengue",
  start_week = 202501,
  report_week = 202512
)
parameters <- fetch_alert_parameters(conn, 3304557, "dengue")
result <- run_alert_pipeline(inputs, parameters, nowcast = "none")

write_alert_results(
  conn,
  result,
  version_date = as.Date("2026-09-05"),
  conflict = "update"
)
```

Use uma conexão de teste descartável para integração. Nunca execute a suíte
contra o banco operacional.
