---
title: "Pipeline reproduzível sem banco"
output: rmarkdown::html_vignette
vignette: >
  %\VignetteIndexEntry{Pipeline reproduzível sem banco}
  %\VignetteEngine{knitr::rmarkdown}
  %\VignetteEncoding{UTF-8}
---

```{r setup, include=FALSE}
knitr::opts_chunk$set(collapse = TRUE, comment = "#>")
```

Esta vignette executa o núcleo do AlertTools somente com objetos em memória.
Não há conexão, arquivo temporário, credencial ou estado global.

## Exemplo completo

O pacote distribui um script sintético executável. Ele cria doze semanas de
casos e clima, constrói `alerttools_inputs` e executa o pipeline sem nowcasting.

```{r run-example}
example_file <- system.file(
  "examples", "in-memory-pipeline.R",
  package = "AlertTools"
)
if (!nzchar(example_file)) {
  example_file <- file.path("..", "inst", "examples", "in-memory-pipeline.R")
}
sys.source(example_file, envir = environment())
```

As entradas possuem um contrato explícito e o resultado contém cálculo,
alertas, parâmetros, metadados e diagnósticos.

```{r inspect}
inputs
result
summary(result)
head(as.data.frame(result))
```

## Substituindo pelos seus dados

`cases` deve ser unicamente identificado por `cidade`, `CID10` e `SE`.
`climate` usa a chave `geocodigo`, `SE`. Se `cases` não contiver `pop`, forneça
uma tabela de população separada.

```{r custom-inputs, eval=FALSE}
inputs <- new_alert_inputs(
  cases = my_weekly_cases,
  climate = my_weekly_climate,
  population = my_population,
  metadata = list(source = "estudo reproduzível")
)

result <- run_alert_pipeline(
  inputs,
  parameters = my_alert_parameters,
  report_week = 202512,
  nowcast = "none",
  workers = 1
)
```

Para nowcasting bayesiano, inclua `case_records`, defina `seed` e instale INLA.
O modo `none` é determinístico sem configuração adicional.
