---
title: "Migração para a API snake_case"
output: rmarkdown::html_vignette
vignette: >
  %\VignetteIndexEntry{Migração para a API snake_case}
  %\VignetteEngine{knitr::rmarkdown}
  %\VignetteEncoding{UTF-8}
---

```{r setup, include=FALSE}
knitr::opts_chunk$set(collapse = TRUE, comment = "#>")
```

A API legada continua disponível, mas os wrappers depreciados indicam sua
substituição. Migre primeiro a leitura, depois o cálculo e por fim a escrita.

| API legada | API nova |
|---|---|
| `getCases()` | `fetch_cases()` |
| `getCaseslist()` | `fetch_case_records()` |
| `getClima()` | `fetch_climate()` |
| `read.parameters()` | `fetch_alert_parameters()` |
| `pipe_infodengue()` | `fetch_alert_inputs()` + `run_alert_pipeline()` |
| `Rt()` | `estimate_rt()` |
| `adjustIncidence()` | `nowcast_cases()` |
| `setCriteria()` | `define_alert_rules()` |
| `fouralert()` | `classify_alerts()` |
| `tabela_historico()` | `as_alert_history()` |
| `write_alerta()` | `write_alert_results()` |
| `write_parameters()` | `upsert_alert_parameters()` |

## Mudanças de vocabulário

- `datasource` torna-se `conn`;
- `cities` torna-se `geocodes`;
- `cid10` torna-se `disease` e aceita nomes de domínio;
- `firstday` e `lastday` tornam-se `start_date` e `end_date`;
- `iniSE` e `datarelatorio` tornam-se `start_week` e `report_week`;
- `nowcasting` torna-se `nowcast`.

## Separação do pipeline

```{r migration-example, eval=FALSE}
# Legado: leitura, cálculo e escrita podiam partir de uma única chamada.
old_result <- pipe_infodengue(
  cities = 3304557,
  cid10 = "A90",
  datarelatorio = 202512,
  iniSE = 202501,
  datasource = conn
)

# Novo: efeitos externos ficam visíveis no código.
inputs <- fetch_alert_inputs(
  conn, 3304557, "dengue",
  start_week = 202501,
  report_week = 202512
)
parameters <- fetch_alert_parameters(conn, 3304557, "dengue")
result <- run_alert_pipeline(inputs, parameters, nowcast = "none")
write_alert_results(conn, result, version_date = as.Date("2026-09-05"))
```

Consulte também a tabela detalhada em
`docs/refactoring/api-migration.md`. Interfaces legadas somente serão removidas
após a janela de suporte e a migração dos consumidores críticos.

## Validar um consumidor

Migre um consumidor por vez e preserve sua versão anterior como rollback. A
validação precisa comparar schema, cardinalidade, Rt, intervalos, casos
estimados e níveis de alerta, incluindo viradas de ano e semana 53. Durante os
testes, torne todos os avisos de depreciação visíveis:

```{r lifecycle-monitoring, eval=FALSE}
options(lifecycle_verbosity = "warning")
```

O repositório mantém um inventário de consumidores conhecidos e um gate que
impede remoções enquanto existirem sistemas críticos pendentes. A sequência
proposta inicia warnings formais na versão 1.3.0, usa a linha 1.4.x para a
transição e torna a 2.0.0 apenas elegível — não automaticamente autorizada —
para remoções. A duração temporal da janela ainda depende de aprovação dos
mantenedores.
